---
title: "Product suggestion"
output: html_document
---

```{r setup, include=FALSE}
knitr::opts_chunk$set(echo = TRUE)
# Cargamos librerias
library("dplyr")
library("caret")
library("ggplot2")
library("lattice")
library(corrplot)
library(psych)
library(GGally)
library(gridExtra)
library(lmtest)
library(car)
library(gbm)
library(e1071)
library(RColorBrewer)
library("arules")
library("arulesViz")
library(pdftools)
library(readxl)
library(stringr)
library("tidyverse")

```

```{r, echo=FALSE}
Product_suggestion <- function() {
    producto<- NULL
    producto_sin_espacios<- NULL
    productos_separados<- NULL
    #Obteniendo input Empresa/Consumidor
    tipo_consumidor <- readline("Escoga entre Empresa o Consumidor: ")
    
    #Verificando que el input es correcto
    while (!(tipo_consumidor %in% c("Empresa", "Consumidor"))) {
      print("Error. Introduce la opción correcta.")
      tipo_consumidor <- readline("Escoga entre Empresa o Consumidor: ")
    }
    cat("Categoria compra: ", tipo_consumidor, "\n")
    #Pidiendo input del producto deseado
    producto <- readline("Que producto desea comprar?")
    producto_sin_espacios <- str_replace_all(producto, " ", "")
    productos_separados <- strsplit(producto_sin_espacios, ",")[[1]]
    
    # Verificar que cada producto esté en la lista de productos disponibles
    for (prod in productos_separados) {
      if (!(prod %in% buscar_producto_sin_espacios)) {
        print(paste("Error, el producto", prod, "no está en la lista. Introduce la opción correcta."))
        producto <- readline("Que producto desea comprar?")
        producto_sin_espacios <- str_replace_all(producto, " ", "")
        productos_separados <- strsplit(producto_sin_espacios, ",")[[1]]
      }
    }
    
    cat("Productos encontrados: ", producto, "\n")
    producto_con_espacios<- strsplit(producto, ",")[[1]]
   
    if (tipo_consumidor == "Empresa") {
      for (prod in producto_con_espacios){
        function_rules <- subset(rules_b2b, lhs %in% prod)
        Non_function_rules <- function_rules[!is.redundant(function_rules, measure = "support")]
      
      # Ordenar las reglas no redundantes por soporte, confianza, lift y cobertura.
        
        Non_function_rules_lift <- sort(Non_function_rules, by = "lift", decreasing = TRUE, na.last = NA)
        productos_en_rhs <- unique(unlist(slot(Non_function_rules_lift, "rhs")))
        
        
      cat("Otros usuarios que han comprado", prod, "también han comprado:")
      inspect(productos_en_rhs[1:5])
      inspect(Non_function_rules_lift[1:5])
      }
      return("Gracias por su visita")
      }else {
        for (prod in producto_con_espacios){
          function_rules <- subset(rules_b2c, lhs %in% prod)
          Non_function_rules <- function_rules[!is.redundant(function_rules, measure = "support")]
      
      # Ordenar las reglas no redundantes por soporte, confianza, lift y cobertura.
      
          Non_function_rules_lift <- sort(Non_function_rules, by = "lift", decreasing = TRUE, na.last = NA)
          productos_en_rhs <- unique(unlist(slot(Non_function_rules_lift, "rhs")))
          
      
      cat("Otros usuarios que han comprado", producto, "también han comprado:")
      inspect(productos_en_rhs[1:5])
      inspect(Non_function_rules_lift[1:5])
        } 
      
      return("Gracias por su visita")
    }
  }
```

# How works this function:
1- The function starts: "Product_suggestion()"" 
"Escoga entre Empresa o Consumidor:""
2- The user is asked to choose between "Empresa" (company) or "Consumidor" (consumer). This decision will determine which dataset to use for the product suggestions.
3- The user is asked to select the product they are interested in.
"Categoria compra:  Empresa" 
"Que producto desea comprar?"
4- A list of the top 5 products that are most commonly bought together with the selected product is displayed. The list is sorted by lift, which is a measure of how strongly the products are associated with each other..
"Productos encontrados:  iMac 
Otros usuarios que han comprado iMac también han comprado:    items                       
[1] {Generic Black 3-Button}    
[2] {Mackie CR Speakers}        
[3] {HDMI Adapter}              
[4] {Logitech Wireless Keyboard}
[5] {Rokono Mini Speaker}    

5- The data for the association rule is displayed. This includes the support, confidence, coverage, and lift of the rule.
    lhs       rhs                          support     confidence  coverage  lift     count
[1] {iMac} => {Generic Black 3-Button}     0.006636694 0.016568680 0.4005566 1.682441 31   
[2] {iMac} => {Mackie CR Speakers}         0.009419824 0.023516836 0.4005566 1.547143 44   
[3] {iMac} => {HDMI Adapter}               0.006208521 0.015499733 0.4005566 1.477536 29   
[4] {iMac} => {Logitech Wireless Keyboard} 0.002354956 0.005879209 0.4005566 1.445357 11   
[5] {iMac} => {Rokono Mini Speaker}        0.004709912 0.011758418 0.4005566 1.408297 22   

6- A thank-you message is displayed to the user..
[1] "Gracias por su visita"
